Minutes et répertoires du notaire Nicolas POTDEVIN, 29 décembre 1612 - 8 mai 1623 (étude XIX)
Archives nationales
- Minutes de Nicolas POTDEVIN, 1612 - 1623; MC/ET/XIX/380 - MC/ET/XIX/391
  - Minutes. 1615, MC/ET/XIX/382
    - LECLERC (Guillaume) Conseiller aux Conseils d'Etat et privé premier président à la Cour des monnaies demeurant en son hôtel r. Saint-Antoine § Vente par Guillaume LECLERC et autres à Guillaume de LAUBESPINE seigneur b/on/ de Chateauneuf/Cher en Berry, Boile, vicomte de Montrouge, conseiller aux Conseils d'état et privé Chancelier des Ordres du Roi d'une maison et dépendances situées à MONTROUGE, 29 juin 1615; MC/ET/XIX/382; fol. IX/XX/XIX
      acte de vente; Leclerc, Guillaume
    - SAINT ANTOINE DES CHAMPS (abbaye) § Contrat de veture en l'abbaye SAINT ANTOINE DES CHAMPS de Magdelaine FEYDEAU fille mineure de Denis FEYDEAU sieur de Bron Cons. secrétaire du Roi r. de la Tixeranderie paroisse Saint-Jehan en Grève et de Marie LE MAIRE jadis sa femme, 30 juin 1615; MC/ET/XIX/382; fol. VII/XX/I
      Saint Antoine des Champs, abbaye
    - LECLERC (Guillaume) Conseiller aux Conseils d'état et privé premier président à la Cour des monnaies demeurant en son hôtel r. Saint-Antoine § Partage entre Guillaume LECLERC d'une part - Sébastien ZAMET évêque et duc de Langres Pair de France et autres héritiers de Magdelaine LECLERC Vve en seconde noce de Sébastien Zamet surintendant des bat. de Fontainebleau et en première noce de Roger ROBINEAU conseiller du roi avocat général en la Cour des Aides des 3 maisons qui lui appartenaient et de la moitié d'une autre, 1er juillet 1615; MC/ET/XIX/382; fol. VII/XX/IIII
      partage; Leclerc, Guillaume
    - ZAMET (Sébastien) Conseiller au Conseil d'état et privé évêque et duc de Langres Pair de France r. de la Cerizaie paroisse Saint-Paul § Procuration par Sébastien ZAMET pour en son nom prendre possession dud. évêché de LANGRES appartenances et dépendances, 1er juillet 1615; MC/ET/XIX/382; fol. VII/XX/V
    - FRUITIER (apprentissage de) § Mise en apprentissage par Roger ROBINEAU écuyer sr de Saint-Pierre C/ne/ d'une compagnie au régiment de Navarre durant 3 ans de Anthoine MARQUESY son laquais chez Hector DECOSTAREL fruitier de la Reine et medancier demeurant r. de Beauvais à l'enseigne de la Trinité moy. la somme de 60 Lts pour frais d'apprentissage dont aud. ROBINEAU fait don aud. laquais, 2 juillet 1615; MC/ET/XIX/382; fol. VII/XX/VIII
    - FOURCY (Jehan de) Sieur de Chessy; Conseiller aux Conseils d'état et privé; Intendant des bâtiments du Roi § Ratification par Nicolas de HARLAY, chevalier seigneur de Sancy, conseiller aux Conseils d'état et privé - Louis PICOT Saint-de Senteny conseiller aux d. Conseils .. Isaac MARTIN de MAUNOY avocat au Parlement - Marc de COMANS et François de LA PLANCHE gentilhomme Brabançons directeurs de la manufacture de tapisserie du Roi, associés au dessèchement des marais de France - de divers contrats précédents concernant le dessèchement des marais de TONNEY - CHARENTE, 2 juillet 1615; MC/ET/XIX/382; fol. VII/XX/VII
      Fourcy, Jehan de
    - ZAMET (Jehan) chevalier seigneur et b/on/ de Murat Billy Beauvoir... Conseiller aux Conseils d'État et Privé gentilhomme ordinaire de la Chambre du Roi C/ne/ et Surintendant de Fontainebleau § Procuration par Jehan ZAMET héritier de défunt Sébastien ZAMET son père et ayant les droits acquis de Sébastien à son frère évêque et duc de Langres, son cohéritier en lad. succession pour en son nom recevoir de Jehan de COINAC successeur de la terre et seigneurie de QUINTIN la somme de 4050 L. pour une demie année de fermage de lad. terre, 7 juillet 1615; MC/ET/XIX/382; fol. VII/XX/X
      procuration; Zamet, Jehan
    - FEUILLET (Marin) sommelier de M. de Chanvalon demeurant en l'hôtel de Lorraine paroisse Saint-Paul § Testament de Marin FEUILLET, 10 juillet 1615; MC/ET/XIX/382; fol. VII/XX/XI
      testament; Feuillet, Marin
    - FEUILLET (Marin) sommelier de M. de Chanvalon § Inventaire après le décès de Martin FEUILLET à la requête de Claude BENARD portier de l'Arsenal y demt, son exécuteur testamentaire, 14 juillet 1615; MC/ET/XIX/382; fol. VII/XX/XVII
      inventaire; Feuillet, Martin
    - ZAMET (Sébastien) évêque de Langres Pair de France r. de la Cerizaie paroisse Saint-Paul § Procuration par Sébastien ZAMET pour en son nom prendre possession réelle de l'évêché de LANGRES; Autre le 26 juillet, 16 juillet 1615; MC/ET/XIX/382; fol. VII/XX/XVIII
    - ZAMET (Jehan) Chevalier seigneur et b/on/ de Murat Billy... conseiller aux Conseils d'état et privé gentilhomme ordinaire de la Chambre du Roi C/ne/ de Fontainebleau § Vente par Jehan ZAMET à Guillaume ARTUR écuyer sr de Fuquerolle et de Paquet demeurant à Saint-Laurent paroisse Caen en Normandie du 1/4 lui appartenant de la succession de Mag. LECLERC sa mère veuve en première noce de Sébastien ZAMET sur 2 maisons situées au cloître Saint-Benoît moy 3000 Lts, 21 juillet 1615; MC/ET/XIX/382; fol. VIII/XX/
      acte de vente; Zamet, Jehan
    - LE CLERC (Guillaume) conseiller aux Conseils d'état et privé 1er président à la Cour des monnaies de France demeurant r. Saint-Antoine paroisse Saint-Paul § Vente par Guillaume LE CLERC à Jehan ZAMET chevalier seigneur et b/on/ de Murat Billy Conseiller aux Conseils d'état et privé gentilhomme ordinaire de la Chambre du Roi, C/on/ de Fontainebleau d'une maison et dépendances rue des Mathurins moy. 10 500 Lts., 24 juillet 1615; MC/ET/XIX/382; fol. VIII/XX/I
      acte de vente; Le Clerc, Guillaume
    - JACQUET (Pierre) conseiller du roi adjudicataire général des Gabelles de Normandie r. des Roziers paroisse Saint-Gervais § Procuration par Pierre JACQUET à Anthoine MARC commissaire de la marine en l'Amirante de France dent r. de Jouy paroisse Paul pour se transporter en la ville de Fécamp et assister à la vente du sel qui s'y faire, 25 juillet 1615; MC/ET/XIX/382; fol. VIII/XX/II
      procuration; acte de vente; Jacquet, Pierre
    - BAILLOU (Guillaume de) docteur regent en la faculté de médecine § Bail durant 4 ans par Guillaume de BAILLOU à Alphonse SANYON serviteur des marchands de bois d'une boutique ou échoppe avec un grenier au dessus située près la porte Saint-Antoine moyennant 60 l. par an, 31 juillet 1615; MC/ET/XIX/382; fol. VIII/XX/IIII
    - COTTART (Nicolas) maître tapissier tapissier de maître Zamet § Déclaration par laquelle François GROSSET oisellier du Roi, r. St. Antoine à l'hôtel de Meru, reconnaît que. .. lui a mis entre les mains 'une grosse tête de cheval marin garnie de toutes ses dents' pour le faire voir à qui bon lui semblera moy. la somme de 6 Lts par mois qu'il paiera aud.. .. et qu'il s'engage à lui rendre entière dès qu'il la lui demandera. .. Pour ce faire Jacques DU BIEULX maître potier d'étain promet aud. Cottart de la lui faire remettre des 2 mois, 3 août 1615; MC/ET/XIX/382; fol. VIII/XX/V
      déclaration; Cottart, Nicolas
    - ZAMET (Jehan) Chevalier seigneur b/on/ de Murat... Conseiller aux Conseils d'état et privé Gentilhomme ordinaire de sa Chambre C/ne/ et Superintendant de Fontainebleau r. de la Cerizaie paroisse Saint-Paul § Procuration par Jehan ZAMET héritier de Sébastien 2 son père à MOUCHERON conseiller du Roi, auditeur à la chambre des comptes en Bretagne pour en son nom recevoir du commis à la recette de la prévôté de Nantes la somme de 32450 écus évalués à 9750 Lts qui lui sont dues, 4 août 1615; MC/ET/XIX/382; fol. VIII/XX/VI
    - LICHANY (Jehan) bourgeois de Paris commis au contrôle des pavés de Paris quai des Ormes paroisse Saint-Paul § Accords entre Jehan LICHANY et Claude DOHIN bourgeois de Paris quai des Ormes concernant la charge de Paveur de la ville et fgs de Paris, 14 août 1615; MC/ET/XIX/382; fol. VIII/XX/VIII
      accord; Lichany, Jehan
    - PAVEUR de la ville de PARIS (office de) § Accords entre Jehan LICHANY commis au contrôle des pavés de Paris et Claude DOHIN bourgeois de Paris quai des Ormes paroisse Saint-Paul concernant la charge de office de PAVEUR de la ville de PARIS que led. LICHANY promet de lui faire expédier sous son nom, 14 août 1615; MC/ET/XIX/382; fol. VIII/XX/VIII
      accord; Paveur de la ville de Paris, office de
    - ZAMET (Sébastien) évêque et duc de Langres Pair de France § Vente par Sébastien ZAMET à Guy ROBINEAU écuyer sr de Becquencourt Saint-Forget et Villebon, gentilhomme ordinaire de la Chambre du Roi, demeurant à Becquencourt près Chevreuse du 1/4 qui appartenant comme héritier pour 1/4 de Mad. LECLERC sa mère veuve en seconde noce de Seb. ZAMET et par partage des biens de Magd. de VILLENEUFVE veuve de Pierre LECLERC de 2 maisons à lui échus situées au cloître Saint-Benoît moy. 3000 lts, 21 août 1615; MC/ET/XIX/382; fol. VIII/XX/XI
      partage; acte de vente; Zamet, Sébastien
    - ATHIS-SUR-ORGE § Vente par Francoise DEROUET ep. de Guillaume CHASTEL fruitier du Roi à Esther GRIVEL veuve d'Estienne DE ROUERT Valet de chambre de la défunte reine Louise de Vauldemont de divers biens situés à ATHIS-SUR-ORGE moyennant 150 Lts, 29 août 1615; MC/ET/XIX/382; fol. VIII/XX/XIII
    - PINSSON (Philippe) maître menuisier au fg Montmartre lez Paris § Obligation par .. et Marie CHAVALLON son épouse à Jehan VOUCAULT marchand bourgeois de Paris demeurant r. et proche l'église Saint-J. de la Boucherie d'une somme de 6000 L. pour prêt, 31 août 1615; MC/ET/XIX/382; fol. VIII/XX/XIIII
      obligation; Pinsson, Philippe
    - MUNITIONS (marché de) § Marché au terme duquel Richard POIGNANT marchand quincaillier r. de la Vieille monnaye promet au Roi stipulant pour lui Robert THIERCELIN lieutenant du gd maître de l'artillerie de lui fournir 3 milliers de mèches et 2 milliers de balles de plomb pour mousquets et arquebuses moy. 950 Lts; Autre marché à la date du 26 septembre f° IX/XX/ VI 6 novembre f° II/C/X, 1er septembre 1615; MC/ET/XIX/382; fol. VIII/XX/XIIII
      marché; Munitions, marché de
    - COLLO (Estienne) procureur à la Chambre des Comptes rue de Jouy paroisse Saint-Paul § Bail durant 6 ans par Estienne COLLO à Jean BOUIN conseiller au Parlement d'un corps d'hôtel situé rue Saint-Antoine lui appartenant moyennant 640 l. par an, 15 septembre 1615; MC/ET/XIX/382; fol. VIII/XX/XIX
    - FRESNAY (paroisse de) pays de Raitz § Bail durant 5 ans par Claude HEUZÉ, sieur de la Charrière demeurant à Marseille à Pierre GUICHET laboureur demeurant en la paroisse de paroisse de FRESNAY de la métairie de la maiyatière en lad. paroisse moy. 60 L. par an., 18 septembre 1615; MC/ET/XIX/382; fol. IX/XX/
      bail; Fresnay, paroisse de
    - DOBREMONT (Gilles) bourgeois de Paris § Vente par Gilles DOBREMONT - Nicole D. veuve de Pierre DAUNEAU juré mouleur de bois - Elisabeth D. veuve en dernière noce d'Estienne THAURÉ juré mouleur de bois - héritiers de Jehanne FOUCQUET ep. de Françoise DESAROBERT à Pierre FOUQUET bourgeois de Paris rue Beaubourg paroisse Saint-Nicolas-des-Champs de ts les droits appartenant auxd. vendeurs sur une maison située rue Jehan Painmollet paroisse Saint-Médéric moy. 1800 Lts., 25 septembre 1615; MC/ET/XIX/382; fol. IX/XX/III
      acte de vente; Dobremont, Gilles
    - LE PELLETIER (marin) sr de Mesnault et de la Houssaye conseiller du roi maître ordinaire en sa Chambre des Comptes r. des Lions paroisse Saint-Paul § Bail durant 6 ans par Marin LE PELLETIER à Nicolas LANGLOIS marchand à Mesnault paroisse de Moutiers en Perche de la maison et hôtel seigneurial de MESNAULT et terres en dépendant moy. 600 L. par an, 26 septembre 1615; MC/ET/XIX/382; fol. IX/XX/V
    - SAINT ANTOINE (rue) § Bail judiciaire par François ORMENCEY adjudicataire de lad. maison durant 3 ans à Pierre GRANDCERF maître bourrelier d'une boutique et diverses salles attenantes situées rue SAINT ANTOINE moy. IX/XX/ Lts par an; Déclarations concernant ce bail judiciaire même date, 30 septembre 1615; MC/ET/XIX/382; fol. IX/XX/X; fol. IX/XX/XI; fol. IX/XX/XII
      déclaration; bail; Saint Antoine, rue
    - MARAIS (dessèchement des) § Promesse de paiement faite par Marc de COMANS gentilhomme brabançon, directeur, de la manufacture des tapisserie du Roi en son mari et se portant port de François de LA PLANCHE son associé concernant l' entreprise de dessèchement des MARAIS de France, 8 octobre 1615; MC/ET/XIX/382; fol.IX/XX/XIIII
      Marais, dessèchement des
    - BRAGELONGNE (Magdelaine de) § Inventaire après le décès de Magdelaine de BRAGELONGNE veuve en première noce de Gaspard de CHESSE sieur d'Auzay conseiller au Parlement à la requête de Claude MARTIN de MAUVOY écuyer son mari en seconde noce et de Pierre CITOIS subrogé tuteur des enfants mineurs de ladite défunte et dud. Gaspard de CHESSÉ, 15 octobre 1615; MC/ET/XIX/382; fol. IX/XX/XVIII
      inventaire après décès; Bragelongne, Madeleine de (15..-1615)
    - TERRASSEMENT (marché) § Bail au rabais et marché par lequel, Charles BLOTIÈRE, terrassier pour le Roi, logé rue Montorgueil, à l'enseigne du compas, promet au Roi Stipulant pour lui Jehan de FOURCY, seigneur de Chessy, conseiller aux Conseils d'état et privé, Intendant des Bâtiments du Roi, en la présence de Jehan de DONON, Conseiller du Roi, contrôleur des bâtiments de faire les travaux de. .. nécessaires au château de SAINT GERMAIN EN LAYE moy. 70 sols ts par toise cube desd. terres, 24 octobre 1615; MC/ET/XIX/382; fol. II/C/VI
      bail; marché; Blotière, Charles; Donon, Jean de; Fourcy, Jean de (1558?-1625); terrassier
    - TERRASSIER du Roi, BLOTIERE (Charles), demeurant à Saint-G. en Laye § marché de terrassement, 24 octobre 1615; MC/ET/XIX/382; fol. II/C/VI
      marché; Blotière, Charles
    - FONTENAY (terroir de) § Vente par Nicolas SAVART marchand laboureur à la Pissotte près le bois de Vincennes à Anthoine LE FAULCHEUR bourgeois de Paris r. du Figuier paroisse Saint-Paul de terres situées à terroir de FONTENAY, 5 novembre 1615; MC/ET/XIX/382; fol. II/C/IX
      acte de vente; Fontenay, terroir de
    - LE PELLETIER (Marin) sr de Mesnault de la Houssaye conseiller du roi maître ordinaire en sa Chambre des Comptes r. des Lions paroisse Saint-Paul § Bail durant 12 ans par Marin LE PELLETIER à Sébastien PECHON laboureur de terres situées à Boissy LES GOMBERES en Valois près Nanteuil moy. 75 Lts par an, 10 novembre 1615; MC/ET/XIX/382; fol. II/C/XI
      bail; Le Pelletier, Marin
    - MARTIN de MAUNOY (Isaac) avocat au Parlement r. Geoffroy Langevin paroisse Saint-Médéric § Vente par Isaac MARTIN de MAUNOY à Jehan GUES marchand b. de Marseille de 20 arpents de terres de l'étang et marais de CAPESTANG près Narbonne en Languedoc, lesd. terres appartenant aux d. vendeurs comme associé au défrichement des marais de France, 16 novembre 1615; MC/ET/XIX/382; fol. II/C/XII
      acte de vente; Martin de Maunoy, Isaac
    - MANUFACTURE des MAROCAINS facon de Flandre § Accords, entre Isaac MARTIN de MAUNOY, avocat au Parlement rue Geoffroy Langevin paroisse Saint-Médéric, et Jean GUES marchand bourgeois de Marseille concernant la. .., 16 novembre 1615; MC/ET/XIX/382; fol. II/C/XIIII
      accord; Marseille (Bouches-du-Rhône); Martin de Maunoy, Isaac; Gues, Jean
    - MARTIN de MAUNOY (Isaac) avocat au Parlement rue Geoffroy Langevin paroisse Saint-Médéric § Accords entre Isaac MARTIN de MAUNOY et Jehan GUES marchand bourgeois de Marseille concernant la manufacture des maroquins façon de Flandre et les achats de peaux de chèvres des Sumac nécessaires à lad. manufacture établie tout à Lyon qu'à Marseille, 16 novembre 1615; MC/ET/XIX/382; fol. II/C/XIIII
      accord; Martin de Maunoy, Isaac
    - MARTIN de MAUNOY (Isaac) avocat au Parlement r. Geoffroy Langevin paroisse Saint-Médéric § Vente par Isaac MARTIN de MAUNOY à Jehan GUES marchand à Marseilles de 100 arpents de marais à dessécher dans les marais de Provence et Languedoc dont les acquisitions sont ou seront faits par des associés de l'entreprise de dessèchement des marais de France, 16 novembre 1615; MC/ET/XIX/382; fol. II/C/XIII
    - MOULIN de COUSTELAN près Saint-Benoît/Loire § Bail du MOULIN de COUSTELAN durant 6 ans par Jehan de FOURCY sieur de Chessy, Intendant des bat. du Roi à Martial MOREAU meunier, 23 novembre 1615; MC/ET/XIX/382; fol. II/C/XV
    - FOURCY (Jehan de) Sieur de Chessy; conseiller aux Conseils d'état et privé; Intendant des bâtiments du Roi § Bail par .. durant 6 ans à Martial MOREAU [illisible] du moulin de CONSTELAN et terres en dépendant situés près Saint-Benoît sur Loire - Redevances en nature, 23 novembre 1615; MC/ET/XIX/382; fol. II/C/XV
    - BOULOCHE (Nicolas) conseiller du roi vicomte aux Andelys maître des requêtes de l'hôtel de la Reine mère des feus rois demeurant aux Andelys § Mariage de Nicolas BOULOCHE avec Marie de CHESSÉ, émancipée, fille de feus Gaspard de CHESSÉ, sieur d'Auzay, conseiller au Parlement, et de Magdelaine de BRAGELONGNE son épouse., 23 novembre 1615; MC/ET/XIX/382; fol. II/C/XVI
      contrat de mariage; Bouloche, Nicolas
    - LECLERC (Guillaume) Conseiller aux conseils d'état et privé 1er président à la Cour des monnaies r. Saint-Antoine paroisse Saint-Paul § Bail durant 3 ans par Guillaume LECLERC et Jehan ALEXANDRE procureur au Châtelet demeurant r. Saint-Denis devant le couvent des filles dieu à Benoît BOCQETAL procureur au Châtelet d'une maison leur appartenant rue QUINCAMPOIX moy. 300 Lts., 28 novembre 1615; MC/ET/XIX/382; fol. II/C/XIX
      bail; Leclerc, Guillaume
    - SEINE (rue de) à Saint-Germain des près § Désistement entre Estienne GUYON avocat au Parlement r. Perdue paroisse Saint-Et. du Mont - et Guillaume CROSINET bourgeois de Paris r. des Juifs paroisse Saint-Gervais du bail d'une maison situé rue pour 4 ans pard. led. GUYON moy. 600 L. par an acte posé par Bergeon le 14 juillet dernier, 9 décembre 1615; MC/ET/XIX/382; fol. II/C/XXI
      bail; Seine, rue de
    - BEYNE (paroisse de) terroir de la Couperie § Vente par Richard GUITTEL laboureur aux petits prés paroisse de Tinerval à Claude BERNARD portier de l'Arsenal en son nom et tuteur de Thoinette FEUILLET fille de feu Jehan FEUILLET portier de l'Arsenal et Jehan LE MOYNE maître fondeur à cause de Roze FEUILLET sa femme. - Lesd. Thoinette, Roze et Catherine FEUILET ep. de Claude BERNARD héritière de Marin FEUILLIET sommelier de maître de Chauvallon d'une maison et dépendances situées à la Coupperie paroisse de BEYNE moyennant 436 dts., 12 décembre 1615; MC/ET/XIX/382; fol. II/C/XXII
      acte de vente; Beynes (Yvelines); Plaisir (Yvelines)
    - MENUISERIE marché de § Marché au terme duquel Claude DUPUIS maître menuisier rue de Jouy paroisse Saint-Paul. promet à Antoine LE FAULCHEUR marchand bourgeois de Paris rue du figuier paroisse Saint-Paul de faire tous les ouvrages de. .. pour le plancher de sa maison moi. 110 lts, 14 décembre 1615; MC/ET/XIX/382; fol. II/C/XXIII
      marché; Dupuis, Claude; Le Faulcheur, Antoine; menuisier
    - BRODEUR (apprentissage de) § Mise en apprentissage par Henri FLATTIER compagnon brodeur ayant charge de Jeanne LEFEBURE sa mère veuve de Jehan FLATTIER procureur en la vicomte de Nanteuil, de Charles FLATTIER fils dud. défunt, âgé de 15 ans chez Antoine de LA GARDE maître brodeur r. Saint-Antoine moy. 35 l. pour frais d'apprentissage., 14 décembre 1615; MC/ET/XIX/382; fol. II/C/XXIII
      contrat d'apprentissage; Flattier, Henri
    - BRODEUR (maître) LA GARDE (Antoine de) r. Saint-Antoine § Apprentissage de brodeur, 14 décembre 1615; MC/ET/XIX/382; fol. II/C/XXIII
    - BRODEUR (C/on/) FLATTIER (Henri) r. Saint-Antoine paroisse Saint-Gervais § Apprentissage de brodeur, 14 décembre 1615; MC/ET/XIX/382; fol. II/C/XXIII
    - MENUISIER compagnon DUPUIS Claude rue de Jouy paroisse Saint-Paul § Marché de menuiserie, 14 décembre 1615; MC/ET/XIX/382; fol. II/C/XXIII
      marché; Dupuis, Claude
    - DUBIEULX (Jacques) maître potier d'étain r. Saint-Antoine paroisse Saint-Paul § Bail durant 6 ans par .. à Baptiste TROUSSEAU vigneron à Villeneuve le Roi à Baptiste LE ROY vigneron d'une maison située aud. VILLENEUVE LE ROY rue de Bélessier moy. 18 £. par an., 19 décembre 1615; MC/ET/XIX/382; fol. II/C/XXIIII
      bail; Dubieulx, Jacques
  - Minutes. 1616, MC/ET/XIX/383
    - ZAMET (Jean) chevalier seigneur et baron de Muret Billy. .. gentilhomme ordinaire de la Chambre du Roi C/on/ d'un compagnie de Chevaux légers C/ne/ et Surintendant de Fontainebleau § Procuration par Jeanne de ROILHAC de GOUT épouse de. .. à Jullien CROSNIER maître de la monnaie de Rennes pour recouvrer de Jean de COIGNAC receveur et fermier de la terre et seigneurie de QUINTIN la somme de 4050 Lts qui lui est due pour une demi année d'arrérages de lad. terre, 2 janvier 1616; MC/ET/XIX/383; fol. IIII
    - FOURCY (Jean de) sieur de Chessy; conseiller aux Conseils d'état et privé; Intendant de ses bâtiments; r. de Jouy paroisse Saint-Gervais § Vente par .. à Jean GUES marchand b. de Marseilles de 50 argents de terre dans l'étang de CAPESTANG au près Narbonne en Laugnedoc moy. la somme de 5000 £ts, 2 janvier 1616; MC/ET/XIX/383; fol. II
    - FOURCY (Jean de) Sieur de Chessy, conseiller du roi en ses Conseils d'état et privé; Intendant de ses bâtiments § Vente par .. à Jean GUES marchand demeurant à Marseille de 100 argents de MARAIS des tués à être desséchés, suivant l'édit du Roi, les d. marais en la continence des marais de Beaucaire moy la somme de 4000 £. ts, 2 janvier 1616; MC/ET/XIX/383; fol. I
    - ZAMET (Jehan Antoine) gentilhomme piémontais de présent à Naples § Procuration par J.B. MAILLART bourgeois de Paris r. de la Cerizaie procureur de Jean Antoine ZAMET pour s'opposer en son nom aux criées qui se font au Parlement de Bordeaux sur les biens de Jean VERDIER sieur d'Arfeuilles et de la Bastide pour les arrérages qui lui sont dus de 1250 écus de rentes évalués suivant l'édit à 3750 £. de rentes constitués aud. Z., 5 janvier 1616; MC/ET/XIX/383; fol. VI
      procuration; Zamet, Jean Antoine
    - SAINT ANTOINE DES CHAMPS (abbaye) § Bail à titre de rentes par les religieuses de abbaye SAINT ANTOINE DES CHAMPS à Nicolas ADET marchand de vin à Montreuil sur le bois de Vincennes de 6 quartiers de vigne en une pièce située au terroir dud. Fontenay lieud. le Sonay moy 13 d. 1030 £. de rentes, 12 janvier 1616; MC/ET/XIX/383; fol. VIII
      bail; Adet, Nicolas
    - POUILLY GALLERAN (terroir de) en Brie § Bail durant 6 ans par Antoine DESBORDES sieur du fief de POUILLY GALLERAN maître d'hôtel de Madame de Mortefontaine à Guillaume MANUEL laboureur à terroir de POUILLY GALLERAN de maison et dépendances situées à POUILLY GALLERAN Redevances en nature, 21 janvier 1616; MC/ET/XIX/383; fol. XI
      bail; Desbordes, Antoine
    - SAINT ANTOINE (rue) maison attenante 'l'écu de France' § Contrat d'échange entre Anne MASSIEU Vve de Pierre COURTOIS maître vannier quincailler r. ST. Antoine paroisse Saint-Paul d'une part et Simon BEDEAU chargeur de bois en charrette au port Saint-Paul et port au plâtre et Perette COURTOIS son ep. fille dud. défunt d'une portier. par indivis d'une maison située rue SAINT ANTOINE contre 37 £. 10 sols Lts de. rentes annuelles, 28 janvier 1616; MC/ET/XIX/383; fol. XVII
      échange; Massieu, Anne
    - ARMES (Transport d') § Promesse par Jean de MAILLY marchand hotelier demeurant sous les piliers des Halles à l'enseigne du Heaume et Antoine CHAUNET voiturier par terre demeurant à Orléans au Roi Stipullant pour lui Robert THIERCELLIN sieur de la Chevallière lieutenant du grand maître de l'artillerie de France en l'Arsenal et magasin du Roi de lui fournir transporter d'ARMES Orléans la quantité de 50 paires d'ARMES completes à l'epreuve du pistolet, 24 février 1616; MC/ET/XIX/383; fol. XXVI
      promesse; Mailly, Jean de
    - PERCÉE (rue) § Bail durant 3 ans par Hierosme DALQUIN commissaire ordinaire des guerres à Liennard RAPINART archer des gardes du corps du Roi d'une maison rue PERCÉE moy. 340 L. par an., 26 février 1616; MC/ET/XIX/383; fol. XXVII
      bail; Dalquin, Hierosme